最　高　行　政　法　院　判　決
　　　　　　　　　　　　　94年度判字第00633號
上　訴　人　源泰股份有限公司
代　表　人　乙○○
被 上訴 人　財政部高雄關稅局
代　表　人　甲○○
上列當事人間因進口貨物核定稅則號別事件，上訴人對於中華民
國92年9月30日高雄高等行政法院92年度訴字第644號、第645號
、第728號、第729號判決，提起上訴，本院判決如下：
    主  文
上訴駁回。
上訴審訴訟費用由上訴人負擔。
    理  由
壹、本件上訴人主張：查中華民國海關進口稅則（下稱稅則）90
    26節及9028節，最大的分野點是在於以是否有供應或工廠生
    產之量計為歸類稅則之基準，亦即上訴人所進口水錶零件組
    裝成水錶後，如有供應的功能，即歸入稅則9028節，如祇有
    單純之計量功能即需歸入稅則9026節，並按國際商品一分類
    制度註解中文版（下稱Ｈ．Ｓ註解）關於第9026節之說明，
    亦可證明不能僅指示某期間液體傳送總量之器具，須歸入稅
    則第9026節無誤，而上訴人進口之水錶零件組裝成水錶後，
    祇能測量通過之水量，沒有供應的功能，依海關稅則分類表
    之貨名歸類，應屬稅則第9026節無誤。且既然政府頒布之第
    9026節稅則細目並未標明祇有流量計，而規定祇要是「計量
    之器具」即須歸入稅則第9026節，而說明之「例如流量計、
    壓力計．．．等」祇是舉例而已，被上訴人實不宜擴大解釋
    。又按稅則第9026．90．00號為「第9026節（供計量或檢查
    液體或氣體之流量、液位、壓力或其他可變因素之儀器及器
    具）所屬物品之零件及附件」，第二欄稅率免稅；同稅則第
    9028．90．00號為「第9028節（供應或生產氣體、液體、力
    用之量計，包括上列量計之核正器）所屬物品之零件及附件
    」，第二欄稅率2.5%（自91年1月1日起稅率降低為2%）；次
    按Ｈ．Ｓ註解對稅則第9028節之詮釋：「這些量計使用容量
    單位，用於量測通過一管路之總流量，用於測量流量之流量
    計不包括在此（第90．26）」及同註解對稅則第9026節詮釋
    ：「流量計，指示流率（每位時間的體積或重量）．．．通
    過水量之量測」、「本節不包括．．．．（b）僅指示某期
    間液傳送總量之器具，將歸入第9028節之液體供應計量器。
    」足認Ｈ．Ｓ註解已將水錶此一計算流量之水量計，歸入稅
    則9026節，而排除第9028節。又稅則之歸類，乃依據來貨之
    材質、構造及用途等三要素而成，上訴人進口之水錶完全符
    合稅則第9026節解釋之上述三要素。又如上述，凡液計量器
    （包括指示流率器具），即稅則第9026節及第9028節之貨物
    ，全部皆以容量為單位，且參諸稅則及Ｈ．Ｓ註解對第9026
    節、第9028節之規定及說明，可知測量總量之器具可歸列為
    第9026節，反之亦證明不能僅指示某期間傳送總量之器具係
    歸列第9026節，系爭來貨組裝成水錶後，不能僅指示某期間
    傳送總量，自應歸入第9026節。且稅則第9026節亦包含「其
    他供計量液體流量或液位用之儀器及器具」（即指測量水量
    用）、「其他供檢查液體流量或液位用之儀器及器具」（即
    指示流率之量計）等貨名，足認第9026節包含測量流率及流
    量兩種用途之器具，不能遽認僅有測量流率用之器具才得列
    該節。系爭水錶係一種永遠沒有「總流量」之水量計，永遠
    處於充水狀態，乃一種屬於累積之水量計。水錶數字走動，
    不論多少年，都是累積之數，只能憑定時抄表減去舊數得知
    新數，並無法在某一階段指示某期間之總數，即非指示總流
    量之用，此觀諸稅則第9026節亦有註明「通過水量之測量」
    即知。又參諸Ｈ．Ｓ註解對第9026節之說明，部分流量計利
    用第9028節之流體計量器之原理所製造，故該二節之機械製
    造原理乃屬相同，主要分別在於第9028節以「容量單位表示
    （廣義）」；而第9026節係以「每單位時間的體積或重量表
    示（狹義）。依上所述，不難分辨二者之歸屬稅則上訴人水
    錶及組裝零件，包含各國之水錶全係以流過水量計之體積除
    以所花時間所得之商數，每小時立方公尺表示之。此與關稅
    總局則處對臺北關稅局（90）北關字第15號之解答：「流量
    計均係用於指示流速（單位時間內之體積流量）者稱之」相
    符，故系爭來貨理應歸入第9026．90．00號。至被上訴人另
    認上訴人水錶並非測量單位時間流量乙節，查單位時間之分
    辨，有秒、分、小時、日、月、年等多種，依H.S註解，並
    未限定何種單位時間，若以小時、日、月、年任何時間為單
    位，均能知單位時間流量，被上訴人對此顯有誤解。又H.S
    註解第9026節亦有說明此節中供測量或檢查之儀器或器具可
    聯合水龍頭，此可印證水錶可聯合水龍頭使用，故歸入稅則
    9026節無誤。」。綜上，系爭來貨組裝後水錶與稅則第9026
    節之解釋及國家標準總號51類號B6020水量計總則之說明完
    全相符，來貨自應依上訴人原申報稅則第9026．90．00號通
    關完稅。方為適法，本案之前被上訴人均據此完稅，本案更
    改核稅稅則，原審判決亦有適用海關進口稅則第9026．90．
    00號與第9028．90．00號及國際商品統一分類制度註解中文
    版等法令不當之違法，爰請求廢棄原判決。
貳、被上訴人則以：查稅則第9026節所指當為量測流量、液位、
    壓力或其他可變因素之流體性質之儀器或器具，而流體性質
    中之所謂「流量」，係指單位時間內流體經過某一截面之體
    積（或稱流速或流率），其單位以「立方公尺／每分」、「
    公升／每秒」、「加侖／每分」等表示，即該節之「流量計
    」係指用於量測通過某一截面流量大小（流速或流率）之儀
    器或器具。另依Ｈ．Ｓ註解對本節之註釋及財政部關稅總局
    稅則處對（90）北關字第15號「進口稅則分類疑問及解答」
    之解答，均已對稅則第9026節之「流量計」定義，該「流量
    計」係量測流體「單位時間流量大小」（流速或流率）之儀
    器或器具，換言之，「流量計」係量測水道或管線任何橫斷
    面單位時間有多少立方公尺（體積）的水通過該橫斷面之儀
    器或器具，亦即具有量測流體流量大小（流速或流率）功能
    之流量計，方有稅則第9026節之適用。次查稅則第9028節為
    「供應或生產氣體、液體、電力用之量計，包括上列量計之
    校正器」。依Ｈ．Ｓ註解對本節之註釋及財政部關稅總局稅
    則處對被上訴人（90）高關字第017號「進口稅則分類疑問
    及解答」之解答，均已對稅則第9028節之「量計或計量器」
    定義，即具有「指示某期間液體傳送總量之器具」或「計量
    通過一管路之總流量功能之器具」，始有稅則第9028節之適
    用。查本件系爭貨物經被上訴人實地查核結果，係屬水錶專
    用零件，經組裝成水錶後用以量測液體（水）傳送之總量，
    屬供應液體之量計，依Ｈ．Ｓ註解對稅則第9028節之註釋及
    同註解對稅則第9026節之註釋，均指明具有量測液體總量功
    能之器具，應歸列稅則第9028節。該註解所指「容量單位」
    ，「立方公尺」即為容量單位，亦是流體（水）總流量之計
    數單位，由上訴人檢附之水錶型錄，其正面亦可清晰看出水
    錶之計數單位為「Ｍ （即立方公尺）」，則供計量水量使
    用總數量之「水錶（Water Meter）」，應歸列稅則第9028
    ．20目「液體計量器」，其零件之稅則，自屬稅則第9028．
    90目範疇。又依據財政部關稅總局稅則處對被上訴人（90）
    高關字第017號「進口稅則分類疑問及解答」之解答及經濟
    部國際貿易局90年6月20日貿（90）一發字第0900101648－0
    號書函核復對水錶「外殼（MAIN CASING）」及「銅蓋（REG
    IS TER BOX RING）」之輸入規定，均歸列稅則第9028．90
    ．00號。另查系爭貨物組成水錶後，其功能係計量某月某日
    至某月某日之間使用水的總水量，縱使須人工抄錶後相減結
    果，仍在指示該期間使用水之總水量，亦是該水錶具有累計
    總水量功能之結果，與Ｈ．Ｓ註解第9026節（Ｉ）（Ａ）（
    ３）（ｂ）之註釋相符，自應歸列稅則第9028節項下。其並
    未具有量測流體流量大小（流速或流率）之功能，自無稅則
    第9026節「流量計」之適用。另查依Ｈ．Ｓ註解對稅則第90
    26節註釋：（Ｉ）（Ａ）「流量計，指示流率（每單位時間
    的體積或重量）．．．」及同註解對稅則第9028節之註釋：
    「用於測量流量之『流量計』不包括在此（第90．26節）」
    與財政部關稅總局稅則處對臺北關稅局（90）北關字第15號
    「進口稅則分類疑問及解答」之解答：「流量計（Flowmete
    rs）係用於指示流速（單位時間內之體積流量或質量流量）
    者稱之」，均已指明「流量計」係量測流體單位時間流量大
    小（流率或流速）之器具，系爭貨物組裝後之水錶並未具有
    量測單位時間流量大小之功能，或指示流率或流速功能，並
    不符合上開「流量計」之定義，據此，系爭貨物「水錶專用
    零件」應歸列稅則第9028．90．00號，殆無疑義。而流體性
    質中之「流量」，係指單位時間內流體經過某一截面之體積
    ，即稅則第9026節之「流量計」，係指量測水道或管線任何
    橫斷面某一時刻流體單位時間流量大小（流速或流率）之器
    具，上訴人訴稱「你要以小時、日、月、年任何時間單位都
    可以知道流量」及「流過水量計的體積除以所花時間所得的
    商數」，那僅是計算出該期間之平均流量，並無法量測任一
    時刻之流量大小。次查稅則第9026節「流量計」，其功能係
    量測流體流量大小（流速或流率）；而稅則第9028節「量計
    或計量器」，其功能係為計數流體總量，俱如前述，縱有「
    部分流量計利用第9028節之流體計量器之原理」製造，然屬
    稅則第9028節「量計或計量器」之水錶，尚具有計數及紀錄
    裝置、累計總水量功能，與第9026節「流量計」並無累計總
    水量功能不同，功能互異，稅則分類自應各按其規定辦理。
    又查Ｈ．Ｓ註解內容：「此節中供測量或檢查用之儀器或器
    具可聯合水龍頭、閥等，其分類同84.81節之註解」，其意
    指稅則第9026節之測量或檢查用儀器或器具，若聯合水龍頭
    、閥等，其稅則分類原則與第8481節之註解相同，並非上訴
    人所指水錶可聯合水龍頭即應歸入稅則第9026節。再者，查
    系爭貨物組裝後之水錶，家家戶戶都有，依一般經驗，均可
    瞭解其功能係在計量某月某日至某月某日間使用水之總水量
    ，由上訴人檢附之臺灣省自來水公司水費收據，亦可看出其
    計數單位為「Ｍ （立方公尺）」，顯見水錶係在計量使用
    水總流量（總體積），至為明顯。上訴人所舉CNS B6020有
    關水量計之規範，其定義不論是流速型或容積型水量計，亦
    是統計出其水流體積之裝置，故水錶或稱水量計具有指示某
    期間液體傳送總量及計量通過一管路之總流量功能，殆無疑
    義，自無稅則第9026節「流量計」之適用，況ＣＮＳ所定之
    標準，僅係對貨物品質之規定，與進口貨物稅則之核定無必
    然關係。另查上訴人曾於91年4月9日報運進口水錶零件（報
    單第ＢＣ／91／Ｖ048／1507號），業經被上訴人所屬前鎮
    分局改按稅則第9028．90．00號補徵稅款在案，訴外人坤慶
    精機股份有限公司於90年5月至91年4月間自被上訴人中興分
    局、前鎮分局進口相同水錶零件三案，亦經被上訴人核定改
    列稅則第90 28．90．00號在案（報單ＢＥ／90／Ｙ024／00
    17、Ｃ／ＤＡ／91／Ｆ846／2010、ＢＣ／91／Ｖ022／1061
    號），核與財政部87年9月10日臺財關第872047557號函及91
    年3月8日臺財關字第0910550152號令補充函釋所規定之「整
    體性」原則不符。況且水錶零件之稅則，於90年8月20日業
    經財政部關稅總局稅則處核示應列稅則第9028．90．00號在
    案，該稅則疑義解答函迄今仍有效，是本件係更正原歸列不
    適當之稅則號別，並不符合財政部77年3月23日臺財關第770
    027306號函釋之「行之多年」要件，於發現錯誤後，自可依
    關稅法規定核定補稅，無需先行報經財政部核准。次按相同
    貨品縱有誤予核列稅則號別之情事，參依改制前行政法院70
    年度判字第629號判決所揭意旨，以往進口相同貨品縱有不
    同分類，對本件稅則之核定亦無拘束力，訴狀理由所稱，洵
    不足採。末查稅則第9026節之「流量計」，係量測流體流量
    大小（流速或流率），即量測水道或管線任何橫斷面某一時
    刻單位時間有多少立方公尺（體積）的水通過該橫斷面之儀
    器或器具，其單位以「立方公尺／每分」、「公升／每秒」
    、「加侖／每分」等表示；而稅則第9028節「量計或計量器
    」，其功能則為供應液體或生產液體用，係計數流體總量，
    其單位為立方公尺、公升或加侖等，二者差異，恰似汽機車
    使用之速率表（測量行駛車輛之單位時間速度）及里程表（
    測量累積里程數）。本件由上訴人檢附之水錶型錄、相片及
    臺灣省自來水公司水費收據，均可清晰看出水錶之計數單位
    為「Ｍ （即立方公尺）」，係用於累計使用水之總體積，
    且家庭用戶每個月所繳之水費，即是該月使用水總量之費用
    ，並非自來水流率或流速之費用，況家庭用水亦無須量測使
    用水流速大小之必要，顯見系爭水錶之功能係測量通過一管
    路之累積總流量，並未具有測量流體流率或流速大小功能，
    至為明顯。至Ｈ．Ｓ註解對稅則第9026節之說明，僅係強調
    某期間液體傳送總量與單位時間流量之區別，即凡計算液體
    傳送總量之器具，不應歸入第9026節，而應歸入第9028節，
    蓋所謂液體累積總量之量測，既為生產及供應液體用途，本
    應配合期間計算方有實用意義，無庸特別強調。又系爭來貨
    組裝後之水錶，至多僅能知悉某期間之平均流量，因使用流
    量時大時小，時開時關，無法量測某一時刻之精確流量大小
    。相較於流量計，係用於準確測量流速即某一時刻之液體流
    量，一望即知而無須再加計算，並非以測量累計總流量為主
    要功能，兩者功能顯有不同，稅則分類即應各按其規定辦理
    ，上訴人訴狀主張，殊無可採。綜上所述，本件上訴人不服
    原判決，提起上訴，僅一再述說其在前程序起訴狀所述實體
    法律關係之理由，而對於原判決究竟有行政訴訟法第24 3條
    所定何項違背法令情形及證據則未提出，其提起上訴，顯不
    合法，爰請判決駁回上訴。
參、原審斟酌全辯論意旨及調查證據之結果，以：查本件上訴人
    委由忠實報關股份有限公司，分別於（一）91年1月28日至
    同年9月2日（二）91年9月5日至27日（三）91年10月4日、
    11日、25日（四）91年11月18日至12月9日間向被上訴人所
    屬前鎮分局申報進口水錶零件，進口報單分別為：（一）第
    ＢＣ╲91╲Ｕ203╲1505號、第ＢＣ╲91╲Ｕ203╲1526號、
    第ＢＣ╲91╲Ｖ212╲0021號、第ＢＣ╲91╲Ｖ552╲1504號
    、第ＢＣ╲91╲Ｗ239╲0013號、第ＢＣ╲91╲Ｗ434╲1059
    號、第ＢＣ╲91╲Ｗ623╲0013號、第ＢＣ╲91╲Ｗ727╲00
    18號、ＢＣ╲91╲Ｗ816╲0021號、第ＢＣ╲91╲Ｗ939╲00
    19號、第ＢＣ╲91╲ＷＡ18╲0014號（二）第ＢＣ╲91╲Ｗ
    Ａ40╲1510號、第ＢＣ╲91╲ＷＢ17╲0017號、第ＢＣ╲91
    ╲ＷＣ10╲0017號、第ＢＣ╲91╲ＷＤ09╲0011號、第ＢＣ
    ╲91╲ＷＤ96╲0009號（三）第ＢＣ╲91╲ＷＨ61╲0018號
    、第ＢＣ╲91╲ＷＦ85╲0010號、第ＢＣ╲91╲ＷＥ8╲002
    1號（四）第ＢＣ╲91╲ＷＫ37╲0006號、第ＢＣ╲91╲Ｗ
    Ｌ38╲0026號、第ＢＣ╲91╲ＷＭ24╲0016號、第ＢＣ╲91
    ╲ＷＮ28╲0015號。原申報稅則號別均為第9026．90．00號
    ，零稅率。嗣被上訴人以上訴人所申報貨名：PARTS OF WAT
    ER METER係屬水錶專用零件，經組裝後可用來指示測量通過
    水管之總水量，乃均改列稅則第9028．90．00號，按稅率2%
    分別課徵關稅之事實，業據兩造陳述在卷，並有進口報單、
    事後稽核分組稽核報告、復查決定書等附卷可稽，洵堪信實
    。次查系爭貨物為水錶零件，其稅則歸列應由組裝後成品之
    稅則歸屬判定。乃審視上訴人提供附卷之型錄及臺灣省自來
    水公司水費收據，系爭貨物組裝後之水錶，屬於供一般家庭
    用戶計量某期間使用水之總水量，其計數單位為立方公尺，
    即用於累計使用水之總體積，且家庭用戶每月所繳之水費，
    即為該月使用水總量之費用，並非自來水流率或流速之費用
    ，家庭用水亦無須量測用水流速大小，是系爭水錶自非以測
    量液體流速為主要功能。另上訴人所提中華民國國家標準（
    CNS）總號561類號B6020有關水量計之規範，其定義不論是
    流速型或容積型水量計，亦為測量水流體積之裝置。據上，
    足認系爭貨物組成水錶後，係測量通過一管路之累積總流量
    ，無法測量管線任何橫斷面單位時間有多少立方公尺（體積
    ）之水通過該橫斷面，亦即未具有測量流體流速大小功能，
    自不應歸列稅則第9026節「流量計」，而應屬稅則第9028節
    「量計」之範疇。另稅則第9026節稱「流量計」，係測量單
    位時間液體流量（即流速），而稅則第9028節所稱之液體「
    量計」，則係測量液體總流量，二者之差異，恰似汽機車使
    用之速率表（計算單位時間速度）及里程表（測量累積里程
    ），彼此不容混淆。至上開Ｈ．Ｓ註解對第9026節之說明：
    「僅指示某期間液體傳送總量之器具，將歸入第90.28節之
    液體供應計量器」，應係強調某期間液體傳送總量與單位時
    間流量之區別，即凡計算液體傳送總量之器具，不應歸入第
    9026節，而應歸入第9028節，蓋所謂液體累積總量之量測，
    既為生產及供應液體用途，本應配合期間計算方有實用意義
    ，毋庸特別強調，此另觀諸稅則及Ｈ．Ｓ註解相關規定並未
    針對第9028節液體用量計有限制須限於某一期間之總流量自
    明。又系爭來貨組裝後之水錶，固以每小時立方公尺為計數
    單位，然相較於流量計，至多僅能知悉某期間之平均流量，
    因水錶使用流量時大時小，時開時關，無法量測某一時刻之
    精確流量大小。反之，流量計即係用於準確測量流速即某一
    時刻之液體流量，一望即知而毋須再加計算，並非以測量某
    期間之累積流量為主要功能。從而，上訴人上開主張，尚難
    憑採。本件被上訴人認系爭來貨所申報貨名PARTS OF WATER
    M ETER（水錶零件）為專供組裝水錶專用，經組裝後可用來
    指示測量通過供應水管之總水量，遂將來貨改列為9028．90
    ．00號，按稅率2%課徵關稅，於法並無違誤。訴願決定予以
    維持，亦無不合，乃判決駁回上訴人在原審之訴。
肆、本院查：（一）、按海關進口稅則第9026節所指應為量測流
    量、液位、壓力或其他可變因素之流體性質之量計，而流體
    性質中之流量，係指單位時間內流體經過某一截面之體積，
    即本節之「流量計」係用於量測通過該截面流量大小之量計
    。另參諸Ｈ．Ｓ註解對本節之註釋為「流量計，指示流率（
    每單位時間的體積或重量）及用於開放式水道（河流、水路
    等）及封閉式導管（管線等），通過水量之量測。」及財政
    部關稅總局稅則處對（90）北關字第15號「進口稅則分類疑
    問及解答」釋復：「流量計（Flowmeters）係用於指示流速
    （單位時間內之體積流量或質量流量）者稱之」，均已對稅
    則第9026節「流量計」定義，該「流量計」係量測流體「單
    位時間流量大小」之器具，換言之，「流量計」係量測水道
    或管線任何橫斷面單位時間有多少立方公尺（體積）的水通
    過該橫斷面之儀器或器具。亦即可量測流體流量大小之流量
    計，方有稅則第9026節之適用。次按海關進口稅則第9028節
    為「供應或生產氣體、液體、電力用之量計，包括上列量計
    之校正器」。依Ｈ．Ｓ註解對本節之註釋為「這些量計使用
    容量單位，用於量測通過一管路之總流量」及對第9026節之
    註釋「本節不包括．．．（ｂ）僅指示某期間液體傳送總量
    之器具，將歸入第9028節之液體供應計量器。」及財政部關
    稅總局稅則處對（90）高關字第017號「進口稅則分類疑問
    及解答」釋復：「供計量水量使用總數之水錶，屬第9028．
    20目『液體計量器』範疇」，均已對稅則第9028節「計量器
    」定義，即具有「指示某期間液體傳送總量之器具」或「計
    量通過一管路之總流量功能之器具」，應適用稅則第9028節
    。準此，稅則第9026節稱「流量計」，稅則第9028節則稱「
    計量器」，其間主要差異為「流量計」，其功能係量測流體
    之「流率」或「流速」，即量測流體流量大小之儀器或器具
    ，其單位係立方公尺／分或公升／秒或加侖／分等；而「計
    量器」，其功能係為計數流體總量，其單位為立方公尺或公
    升或加侖等。本件上訴人委由忠實報關股份有限公司，分別
    於（一）91年1月28日至同年9月2日（二）91年9月5日至27
    日（三）91年10月4日、11日、25日（四）91年11月18日至
    12月9日間向被上訴人所屬前鎮分局申報進口水錶零件，進
    口報單分別為：（一）第ＢＣ╲91╲Ｕ203╲1505號、第Ｂ
    Ｃ╲91╲Ｕ203╲1526號、第ＢＣ╲91╲Ｖ212╲0021號、第
    ＢＣ╲91╲Ｖ552╲1504號、第ＢＣ╲91╲Ｗ239╲0013號、
    第ＢＣ╲91╲Ｗ434╲1059號、第ＢＣ╲91╲Ｗ623╲0013號
    、第ＢＣ╲91╲Ｗ727╲0018號、ＢＣ╲91╲Ｗ816╲0021號
    、第ＢＣ╲91╲Ｗ939╲0019號、第ＢＣ╲91╲ＷＡ18╲001
    4號（二）第ＢＣ╲91╲ＷＡ40╲1510號、第ＢＣ╲91╲Ｗ
    Ｂ17╲0017號、第ＢＣ╲91╲ＷＣ10╲0017號、第ＢＣ╲91
    ╲ＷＤ09╲0011號、第ＢＣ╲91╲ＷＤ96╲0009號（三）第
    ＢＣ╲91╲ＷＨ61╲0018號、第ＢＣ╲91╲ＷＦ85╲0010號
    、第ＢＣ╲91╲ＷＥ8╲0021號（四）第ＢＣ╲91╲ＷＫ37
    ╲0006號、第ＢＣ╲91╲ＷＬ38╲0026號、第ＢＣ╲91╲Ｗ
    Ｍ24╲0016號、第ＢＣ╲91╲ＷＮ28╲0015號。原申報稅則
    號別均為第9026．90．00號，零稅率。嗣被上訴人以上訴人
    所申報貨名：PARTS OF WATER METER係屬水錶專用零件，經
    組裝後可用來指示測量通過水管之總水量，乃均改列稅則第
    9028．90．00號，按稅率2%分別課徵關稅。上訴人不服，分
    別申請復查，未獲變更；提起訴願，亦遭駁回；上訴人仍表
    不服，乃分別提起行政訴訟，經原審法院（1）92年度訴字
    第644號、（2）92年度訴字第645號、（3）92年度訴字第72
    8號、（4）92年度訴字第729號，合併審判。原判決關於稅
    則第9026節之貨物與稅則第9028節則之貨物之區別，本件進
    口貨物之稅則稅則號別屬9028．90．00號，以及上訴人在原
    審之主張如何不足採等事項均已詳為論斷，認本件原處分之
    認事用法，均無違誤，維持原處分及訴願決定，而駁回上訴
    人在原審之訴，其所適用之法規與該案應適用之現行法規並
    無違背，與解釋判例，亦無牴觸，並無所謂原判決有違背法
    令之情形；又證據之取捨與當事人所希冀者不同，致其事實
    之認定亦異於該當事人之主張者，不得謂為原判決有違背法
    令之情形。（二）、上訴人對於業經原判決詳予論述不採之
    事由再予爭執，核屬法律上見解之歧異，要難謂為原判決有
    違背法令之情形。本件上訴論旨，仍執前詞，指摘原判決違
    誤，求予廢棄，難認有理由，應予駁回。
據上論結，本件上訴為無理由，爰依行政訴訟法第255條第1項、
第98條第3項前段，判決如主文。
中    華    民    國    94    年    5     月   12     日
                  第二庭審判長法  官　葉　振　權
                              法  官  黃  璽  君
                              法  官　劉　鑫　楨
                              法  官　吳　明　鴻
                              法  官　梁　松　雄
以  上  正  本  證  明  與  原  本  無  異
中    華    民    國    94    年    5    月    12     日
　　　　　　　　　　　　　　　書記官　陳　盛　信
